臺灣臺北地方法院行政訴訟判決　
110年度交字第371號
                                   110年11月4日辯論終結
原      告  陳智勇  
被      告  臺北市交通事件裁決所

代  表  人  蘇福智  
訴訟代理人  吳維中  
上列當事人間交通裁決事件，原告不服被告民國110年7月14日北
市裁罰字第22-C7PE00197號裁決，提起行政訴訟，本院判決如下
：
    主  文
原處分撤銷。
訴訟費用新臺幣830元由被告負擔。被告應給付原告新臺幣300元
。
    事實及理由
一、事實概要：
    原告所有車牌號碼000-000號普通重型機車（下稱系爭機車
    ）於民國110年4月14日16時42分許（下稱舉發時間），行經
    新北市○○區○○路000號前，因有「裝置高音量喇叭」之違規
    行為，為新北市政府警察局樹林分局（下稱舉發機關）員警
    依道路交通管理處罰條例第16條第1項第5款之規定，攔停製
    發掌電字第C7PE00197號舉發違反道路交通管理事件通知單
    （下稱舉發通知單）予以舉發，並移送被告。原告於110年5
    月6日向桃園市政府交通事件裁決處提出陳述，經移送被告
    ，被告函請舉發機關就原告陳述意見查復舉發無誤，原告即
    於110年7月14日向被告申請製開裁決書，被告於同日以北市
    裁罰字第22-C7PE00197號裁決書，裁處原告罰鍰新台幣（下
    同）1,800元，高音量喇叭或噪音器物應予沒入（即本件原
    處分）。原告不服，因而提起本件交通裁決事件撤銷之訴。
二、原告主張：
　　收受舉發單時並未附採證照片，請舉發機關現場告發之科學
    證據，警方恐有抄錄錯誤或牌照遭受偽造。原告當時在部隊
    服役中，車輛係借放在平鎮區學弟家中，並未外出或借人使
    用。原告並聲明：原處分撤銷。
三、被告答辯：
　　本件經舉發機關就違規事實及舉發過程查證，員警於舉發時
    間巡邏勤務時，接獲110民眾檢舉樹林區樹人街一帶，樹人
    家商學生放學時騎機車沿路按喇叭，到場即發現駕駛人騎乘
    系爭機車行駛於樹人街往復興路方向，不明原因沿路按喇叭
    製造噪音，且非為正常喇叭應有之聲響，故於復興路100號
    前將其攔下，經查為無照駕駛，駕駛人亦坦承無照駕駛及裝
    置喇叭之事，員警乃目睹其違法，路口監視器皆已無紀錄，
    密錄器畫面已逾兩個月，皆無法提供，倘有必要，請依職權
    傳訊舉發員警到庭作證，並聲明：駁回原告之訴。
四、本院之判斷：
（一）按道路交通管理處罰條例第16條第1項第5款規定：「汽車
      有下列情形之一者，處汽車所有人新臺幣900元以上1,800
      元以下罰鍰：.....五、裝置高音量喇叭或其他產生噪音
      器物。」，又同第2項規定「前項第1款至第4款並應責令
　　　改正、反光紙並應撤除；第5款除應處最高額處罰外，該
      高音量喇叭或噪音器物並應沒入。」。
（二）本件如事實概要欄所述之事實，有系爭舉發通知單（本院
      卷第57頁）、原處分（本院卷第73頁）、送達證書（本院
      卷第75頁、舉發機關答辯書（本院卷第70頁）、舉發機關
      110年6月17日新北警樹交字第1104368606號函（本院卷第
      67-70頁）、汽車車籍查詢（本院卷第77頁）等文件在卷
      可稽，惟原告主張：當日並無騎乘系爭機車，請舉發機關
      提出科學證據等語。按行政官署對於人民有所處罰，必須
      確實證明其違法之事實。倘不能確實證明違法事實之存在
      ，其處罰即不能認為合法，最高行政法院39年判字第2號
      判例意旨足資參照。經查前揭舉發機關報告書內容係以：
      員警目睹原告駕駛系爭機車、密錄器已逾2個月皆已洗掉
      無法提供云云，經本院依職權傳訊證人即舉發員警甲○○到
      庭，其證稱以：「（法官問：本件舉發單是否為你所舉發
      ？）是。當時我依照騎車者身分證資料填寫舉發單，且依
      據當場查詢駕駛人資料，與其提供身分資料並無錯誤，該
      駕駛人是未成年人，無照駕駛。開立舉發單後，有將舉發
      單交付駕駛人簽收完成。車輛上車牌號碼也是舉發單所載
      車號無誤。」「（法官問：你攔停舉發本件駕駛人，與今
      日到庭原告是否為同一人？）不是。（法官問：你是否記
      得當天攔停系爭機車外型？）不記得。是因為當天系爭機
      車一直按鳴喇叭，我們將車輛攔停下來。又原告申訴時間
      距離本件舉發時間比較久，密錄器影像存檔已被清掉。 
      」（本院卷第106頁）則原告既非係於舉發時間騎乘系爭
      機車經過新北市○○區○○路000號週邊，已如上述，當無何
      適法憑據對其處罰。
（三）綜上所述，本件原告非於上揭時、地違規騎乘系爭機車之
      實際行為人，從而，被告認定原告有「裝置高音量喇叭」
      之違規行為，而以原處分裁處原告罰鍰1,800元，於法尚
      有未洽，原告訴請撤銷，為有理由，應予准許，以維護保
      障原告之權利，用期適法。
五、本件判決基礎已臻明確，兩造其餘攻防方法及訴訟資料經本
    院斟酌後，核與判決結果不生影響，故不另一一論述，併此
    敘明。 
六、本件第一審裁判費為300元、證人日費530元，應由敗訴之被
    告負擔。而上開訴訟費用300元前已由原告預為繳納，而依
    行政訴訟法第237條之8第1項規定，法院為裁判費用之裁判
    時，應確定其費用額；而其立法理由在於為免交通裁決事件
    之當事人於判決確定後另行聲請確定訴訟費用之勞費，爰參
    考民事訴訟法第436條之19規定，明定本條。從而，確定費
    用額之方法，應依行政訴訟法第104條規定準用民事訴訟法
    第93條規定。據之，被告應給付原告之訴訟費用額，即為被
    告應負擔部分扣除被告預納之訴訟費用，係300元，爰確定
    第一審訴訟費用額如主文第2項所示。
據上論結，本件原告之訴為有理由，依行政訴訟法第237條之8第
1項、第98條第1項前段，判決如主文。
中　　華　　民　　國　　110 　年　　11　　月　　18　　日
　　　　　　　　　行政訴訟庭　法　官　張瑜鳳
以上正本係依原本作成。
如不服本判決，應於判決送達後20日內，以原判決違背法令為理
由，向本院提出上訴狀並表明上訴理由（原判決所違背之法令及
其具體內容或依訴訟資料可認為原判決有違背法令之具體事實）
，並繳納上訴裁判費新臺幣750 元。
其未載明上訴理由者，應於提出上訴後20日內，向本院補提理由
書（上訴狀及上訴理由書均須按他造人數附繕本）；如未按期補
提上訴理由書，則逕以裁定駁回上訴。　　　　　　　　　
中　　華　　民　　國　　110 　年　　11　　月　　18　　日
                              書記官  林劭威

訴訟費用計算書
項　　　　目　　　　　　　金　額（新臺幣）　　備　註
第一審裁判費　　　　　　　　300元
第一審證人日旅費　　　　　　530元
合        計　　　　　　　　830元